【裁判字號】    92,簡上,109
【裁判日期】    921203
【裁判案由】    傷害
【裁判全文】
臺灣臺北地方法院刑事判決                        九十二年度簡上字第一○九號
    上  訴  人
    即  被  告  甲○○  男  五.
右上訴人即被告因傷害案件，不服本院九十二年度簡字第二三七號，中華民國九十二
年一月二十七日所為第一審簡易判決（聲請簡易判決處刑案號：台灣台北地方法院檢
察署九十一年度偵字第一二七○○、二○一三三號），提起上訴，本院管轄第二審之
合議庭判決如左：
    主      文
上訴駁回。
    事      實
一、甲○○於民國八十三年間，因犯妨害自由罪，經本院判處有期徒刑七月，嗣經台
    灣高等法院判決上訴駁回確定，於七十四年十二月二十一日刑期期滿執行完畢（
    不構成累犯）。
二、甲○○為台北市○○區○○街二十一號龍門名門大廈住戶，高全養則為該大廈管
    理委員會主任委員。於九十年十一月十七日二十三時許，甲○○與該大廈住戶張
    柯麗珠在該大廈前談論事情，適高全養經過，遂前往向甲○○催繳積欠之管理費
    ，繼而發生爭執，嗣於雙方爭吵中，高全養及甲○○竟各基於傷害他人身體之犯
    意，高全養以拳頭毆打甲○○，甲○○則徒手及隨手持非其所有之大鍋瓢一支毆
    打高全養，甲○○因此受有左眉外側挫傷、腫脹約三公分×一公分等傷害；高全
    養則受有左手背挫傷約三公分×二公分、後頸部紅腫約八公分×四公分等傷害（
    高全養所涉傷害犯行業經本院於九十二年一月二十七日以九十二年度簡字第二三
    七號判處拘役三十日確定）。
三、案經高全養訴由台北市政府警察局萬華分局報請台灣台北地方法院檢察署檢察官
    偵查聲請以簡易判決處刑。
    理      由
一、訊據上訴人即被告甲○○對於右揭時、地與告訴人高全養發生爭執，且於爭執中
    曾持大鍋瓢之事實坦認在卷，然矢口否認有何傷害犯行，辯稱：當日其遭告訴人
    毆打，方持前揭大鍋瓢威嚇告訴人，以防告訴人繼續攻擊，其未持該支大鍋瓢毆
    打告訴人，不知告訴人之傷係從何處而來云云。
二、經查：右揭事實，業據告訴人即證人高全養指訴綦詳（見九十一年度偵字第一二
    七○○號偵查卷宗第十、十一頁、第三十七頁反面、第三十九頁反面、本院九十
    二年八月二十七日訊問筆錄），復經現場目擊之證人張柯麗珠證述當時有看到被
    告與告訴人起爭執，且看到被告至大樓轉角餐廳內持一只大鍋瓢等情（見同前偵
    查卷宗第十六頁、本院九十二年八月二十七日訊問筆錄）。而告訴人確受有如事
    實欄所載之傷害，亦有台北市立和平醫院診斷書一份及台北市立和平醫院九十二
    年九月十日北市和醫病字第○九二六○六五一○○○號函暨檢附之病歷資料在卷
    可稽。被告雖辯稱當日其遭告訴人毆打，方持前揭大鍋瓢威嚇告訴人，以防告訴
    人繼續攻擊，其未持該支大鍋瓢毆打告訴人，不知告訴人所受之傷從何而來云云
    ，然本院質之被告當日大鍋瓢之大小為何，被告供陳大約兩個手掌大，還有一個
    長柄，長度大約有五十公分長等語（見本院九十二年七月二日訊問筆錄），參諸
    告訴人所受之傷勢範圍為左手背挫傷約三公分×二公分、後頸部紅腫約八公分×
    四公分等傷害，有前揭診斷證明書在卷可查，且告訴人至醫院驗傷之時間為九十
    一年十一月十八日凌晨三時零五分，與告訴人及被告坦認發生爭執之時間僅間隔
    約四小時許，本院綜以上情，認告訴人所受之傷，應係被告所造成無訛，被告確
    有於右揭時、地徒手及以大鍋瓢毆打告訴人，致告訴人受有如事實欄所載之傷害
    之事實，甚為明確，是被告前開所辯，無非事後卸責之詞，不足採信。本件事證
    明確，被告犯行已堪認定，應予依法論科。
三、核被告所為，係犯刑法第二百七十七條第一項之傷害罪。原審以被告犯罪事證明
    確，引用上開法條及刑事訴訟法第四百四十九條第一項前段、第三項、第四百五
    十四條第二項（贅引第四百五十條第一項），刑法第四十一條第一項前段，罰金
    罰鍰提高標準條例第一條前段、第二條，量處被告拘役三十日，並諭知易科罰金
    之折算標準，其認事、用法均無違誤，量刑亦屬妥適。被告上訴意旨以當日其遭
    告訴人毆打，方持前揭大鍋瓢威嚇告訴人，以防告訴人繼續攻擊，其未持該支大
    鍋瓢毆打告訴人，不知告訴人之傷係從何處而來云云為由提起上訴，核無理由，
    應予駁回。
據上論斷，應依刑事訴訟法第四百五十五條之一第一項、第三項、第三百六十八條，
判決如主文。
本案經檢察官羅月君到庭執行職務
中      華      民      國    九十二    年     十二     月      三      日
                                    臺灣臺北地方法院刑事第十庭
                                        審判長法  官  廖紋妤
                                              法  官  劉煌基
                                              法  官  黃紹紘
本件不得上訴。
右正本證明與原本無異。
                                              書記官  劉新怡
中      華      民      國    九十二    年     十二     月      三      日
附錄本案論罪科刑法條全文
刑法第二百七十七條
傷害人之身體或健康者，處三年以下有期徒刑、拘役或一千元以下罰金。
犯前項之罪因而致人於死者，處無期徒刑或七年以上有期徒刑，致重傷者，處三年以
上十年以下有期徒刑。


司法院資訊處製作；財團法人民間司法改革基金會備份。
